# Nguyễn Chánh Danh Content Marketing – 6 năm kinh nghiệm

nguyenchanhdanh@gmail.com +84-88-686-7749

nhavantuonglai.com linkedin.com/in/nguyenchanhdanh

#### Mô tả sơ lược

 Với 6 năm kinh nghiệm Content và SEO, tôi muốn tiếp tục phát triển bản thân ở vị trí tương đương, và/ hoặc thử thách ở vị trí Performance Marketing nhằm xây dựng, triển khai các chiến dịch tiếp thị đúng đối tượng, đem lại hiệu quả và lead chất lượng cho công ty phụ trách.

# Học vấn

## Tâm lý học giáo dục | Đại học Sư phạm – Đại học Huế | 2013 – 2017

- Học lực cơ bản, tích cực tham gia hoạt động xã hội để phát triển mối quan hệ
  xã hội và nâng cao kỹ năng làm việc.
- Nhận 2 bằng khen từ Đoàn trường và Hội sinh viên trường vì thành tích nổi bật; trên 30 giấy chứng nhận, chứng chỉ từ các tổ chức, dự án ngoài trường.

## Kinh nghiệm làm việc

# Content Marketing | Blue Jay Pos | 03/2021 – 02/2024

- Kết quả nổi bật: Tăng traffic từ 15 (04/2021, mỗi tháng) lên 3.500 (02/2024, số liệu từ Ahrefs), gián tiếp chuyển đổi thành lead chất lượng cao cho công ty.
- Công việc đảm nhận: Lập kế hoạch, triển khai viết Content và tối ưu SEO cho website phần mềm quản lý khách sạn, spa và nhà hàng.
- Kỹ năng sử dụng: Quản lý website Thiết kế website Chiến lược SEO •
  Content chuẩn SEO.

## Content Writer | AIAM Corporation | 08/2019 - 02/2021

- Kết quả nổi bật: Đạt hiệu quả (top SEO từ khóa volume cao) và chất lượng (nội dung có giá trị) cao, gián tiếp chuyển đổi thành lead cho công ty.
- Công việc đảm nhận: Lập kế hoạch và triển khai viết Content chuẩn SEO cho các website về: tôn giáo, phong thủy, trang sức, đá quý, ủy thác đầu tư, kinh tế...
- Kỹ năng sử dụng: Quản lý website Content chuẩn SEO.

#### Trợ lý dự án | CECR | 04/2018 - 05/2019

- Kết quả nổi bật: Nâng cao nhận thức thông qua chiến dịch, sự kiện, hoạt động... trên 10.000 người tham gia.
- Công việc: Lập kế hoạch và triển khai các chiến dịch truyền thông cho dự án,
  quản lý tài liệu và cơ sở vật chất.
- Kỹ năng sử dụng: Quản lý dự án Quản lý website Content chuẩn SEO.

#### Quản lý căn hộ | Luxstay | 08/2017 – 12/2017

- Công việc đảm nhận: Quản lý và phụ trách hoạt động Marketing các căn hộ,
  chung cư cho thuê theo mô hình Airbnb tại thành phố Đà Nẵng.
- Kỹ năng sử dụng: Quản lý căn hộ Content chuẩn SEO Chăm sóc khách hàng.

#### Kỹ năng chung

- Chung: Điều phối và làm việc nhóm, quản lý dự án, xây dựng thương hiệu.
- Adobe: Photoshop, Lightroom nâng cao; Premiere, Illustrator, Audition cơ bản.
- Office: Excel, Word nâng cao.
- Workflow: Trello, Notion, Google Drive nâng cao.
- Khác: Github, Firebase cơ bản.

## Kỹ năng SEO và Content

- Chung: Lập kế hoạch, triển khai, đo lường chiến dịch bằng các ứng dụng và công cụ.
- SEO: Nghiên cứu từ khóa, phân tích đối thủ cạnh tranh, SEO onpage và offpage.
- Content: Content website chuẩn SEO và unique 100%.
- Thiết kế và quản lý website: Wordpress, Webflow, Astro (seft-host, on Github).
- Khác: HTML, CSS, Javascript cơ bản.

#### Tham khảo thêm

- Website: <a href="https://nhavantuonglai.com">https://nhavantuonglai.com</a>.
- Viết lách công việc: https://nhavantuonglai.com/tags/viet-thue.
- Viết lách cá nhân: https://instagram.com/nhavantuonglai.